【裁判字號】    99,易,2218
【裁判日期】    990730
【裁判案由】    違反保護令等
【裁判全文】
臺灣臺中地方法院刑事判決              99年度易字第2218號
公  訴  人  臺灣臺中地方法院檢察署檢察官
被      告  甲○○
上列被告因違反家庭暴力防治法等案件，經檢察官提起公訴（99
年度偵字第13913號），於本院準備程序，被告就被訴事實為有
罪之陳述，經本院告知簡式審判程序意旨，並聽取當事人之意見
後，經裁定改行簡式審判程序，本院判決如下：
    主  文
甲○○以加害生命、身體、財產之事，恐嚇他人致生危害於安全
，處拘役貳拾日，如易科罰金，以新臺幣壹仟元折算壹日。扣案
之菜刀貳把，沒收之。又違反法院依家庭暴力防治法第十六條第
三項所為禁止騷擾之民事暫時保護令裁定，處拘役貳拾伍日，如
易科罰金，以新臺幣壹仟元折算壹日。應執行拘役參拾伍日，如
易科罰金，以新臺幣壹仟元折算壹日。扣案之菜刀貳把，沒收之
。
    犯罪事實
一、甲○○係乙○○之前同居男友，2人間具有家庭暴力防治法
    第3條第2款所定之家庭成員關係。緣甲○○於民國99年4月
    15日，對乙○○實施家庭暴力行為，經乙○○向本院聲請核
    發民事暫時保護令。經本院於99年5月5日，核發99年度司暫
    家護字第382號暫時保護令，裁定甲○○不得對乙○○實施
    家庭暴力行為，並不得對於乙○○為騷擾行為。甲○○於99
    年6月4日收受上開民事暫時保護令後，明知不得對乙○○為
    上述行為，竟基於違反保護令之犯意，於99年6月11日下午
    4時許，先前往位在臺中市○○區○○路73號之10元商店，
    購買2把菜刀後，插放在牛仔褲後面左、右口袋內，前往乙○○所經營位在臺中市○○區○○路12-1號之「好食雞」攤
    位，向攤位員工袁靖表示欲找乙○○，經袁靖告以乙○○不
    在現場，適另1位員工丙○○自外面回來，見甲○○牛仔褲
    後面插放2把菜刀與袁靖在談話，遂詢問袁靖對方係何人，
    袁靖則告知丙○○稱對方係乙○○之前男友甲○○，丙○○
    即詢問甲○○有何事，甲○○則對丙○○稱：「你要好好照
    顧乙○○」，丙○○答以：「那是我們自己的事」等語之後
    ，甲○○又稱該攤位係其所有，然丙○○則答以該攤位之登
    記名義人及承租人均係乙○○等語，甲○○聽聞後，心生氣
    憤，竟基於恐嚇之犯意，出言恫嚇丙○○稱：「該攤位是我
    經營起來的，我也有辦法把攤位弄臭掉，讓攤位做不下去」
    等語，以加害財產之事恐嚇丙○○，丙○○因知甲○○褲子
    後面插放2把菜刀，而心生畏懼，且恐發生危險，遂打電話
    給乙○○，要乙○○報警處理。乙○○接獲電話後，隨即打
    電話請警方前往處理，警方接獲報案後，立即趕往現場，甲○○於看見警方抵達現場，即將褲子後方之2把菜刀取出藏
    放在攤位之置物櫃內，嗣甲○○又與丙○○一再爭執攤位係
    何人所有，此時，其竟又承同一恐嚇之接續犯意，出言恫嚇
    丙○○稱:「沒關係！你出門要小心一點！」等語，以加害
    生命、身體之事恐嚇丙○○，致生危害於丙○○之安全。嗣
    乙○○返回攤位現場，並出示民事暫時保護令給警方看，甲○○竟眼神凶惡的一再逼進乙○○，並以手指乙○○，再比
    大姆指，威脅並示意乙○○很行之意思，以上開方式騷擾乙○○而違反上開民事暫時保護令。為警以甲○○違反民事暫
    時保護令而當場逮捕，並扣得菜刀2把。
二、案經乙○○訴由臺中市警察局第六分局報請臺灣臺中地方法
    院檢察署檢察官偵查起訴。
    理  由
一、按除簡式審判程序及簡易程序及第376條第1款、第2款所列
    之罪之案件外，第一審應行合議審判，又除被告所犯為死刑
    、無期徒刑、最輕本刑為3年以上有期徒刑之罪或高等法院
    管轄第一審案件者外，於刑事訴訟法第273條第1項程序進行
    中，被告先就被訴事實為有罪之陳述時，審判長得告知被告
    簡式審判程序之旨，並聽取當事人、代理人、辯護人及輔佐
    人之意見後，裁定進行簡式審判程序；刑事訴訟法第284條
    之1、第273之1條第1項分別定有明文。查本件被告甲○○所
    犯均係屬刑事訴訟法第376條第1款所列之最重本刑為3年以
    下有期徒刑、拘役或專科罰金之罪，依法獨任進行審理程序
    ，又被告於本院行準備程序時就被訴事實為有罪之陳述，依
    前揭規定，經聽取當事人之意見後，裁定改行簡式審判程序
    。又簡式審判程序之證據調查，依刑事訴訟法第273條之2規
    定，不受同法第159條第1項審判外陳述排除之限制，再被告
    對於卷內之各項證據，亦不爭執證據能力，故卷內所列之各
    項證據，自得作為證據，合先敘明。
二、上揭犯罪事實，業據被告甲○○於警詢、偵訊及本院審理時
    均坦承不諱，核與證人即被害人乙○○、丙○○於警詢及偵
    訊時之證述、證人袁靖、及五金行老闆娘陳雪月於警詢時之
    證述情節大致相符。並有菜刀2把扣案，復有本院99年度司
    暫家護字第382號民事暫時保護令1份、臺中市警察局第六分
    局保護令執行紀錄表2份、臺中市警察局第六分局扣押物品
    目錄表及陳雪月出具之代保管單各1份、照片2張及現場圖1
    份在卷可證。足徵，被告自白因有其他證據可補強，且查與
    事實相符，足予憑採。本案事證明確，被告犯行已經證明，
    應依法論科。
三、按家庭暴力防治法所稱「家庭暴力」，係指家庭成員間實施
    身體或精神上不法侵害之行為；又同法所稱之「騷擾」，謂
    任何打擾、警告、嘲弄或辱罵他人之言語、動作或製造使人
    心生畏怖情境之行為，此於家庭暴力防治法第2條第3款定有
    明文。次按被告甲○○與告訴人乙○○間曾有同居關係，屬
    家庭暴力防治法第3條第2款所定之家庭成員。核被告就被害
    人丙○○部分之犯行，係犯刑法第305條之恐嚇危害安全罪
    ，又核被告知悉本院核發前揭民事暫時保護令後，仍前往乙○○工作處所為本件騷擾行為，係犯家庭暴力防治法第61條
    第2款之違反保護令罪。被告先後2次對被害人丙○○恐嚇之
    犯行，時間緊接，犯罪地點相同，且侵害同一法益，又係基
    於單一犯罪決意為之，客觀上已難割裂為數個獨立犯罪行為
    各別評價，應認僅屬單一犯罪決意之數個舉動接續實行，為
    接續犯。被告所犯上開2罪，犯意各別，行為互殊，應予分
    論併罰。爰審酌被告之素行、智識程度、本案犯罪之動機
    、目的、手段、被害人損害之程度及其犯後已知坦承犯行，
    並表示對自己之行為感動後悔等語，態度良好等一切情狀，
    分別量處如主文所示之刑，並定其應執行之刑及諭知易科罰
    金之折算標準。另扣案之菜刀2把，係屬被告所有，為其所
    供承（參見99聲羈卷第4頁背面筆錄），供本件恐嚇危害他
    人安全犯行所用之物，爰依刑法第38條第1項第2款、第3項
    規定，併予宣告沒收之。
四、依刑事訴訟法第273條之1第1項、第299條第1項前段、第310
    條之2、第454條第1項，家庭暴力防治法第61條第2款，刑法
    第11條前段、第305條、第51條第6款、第38條第1項第2款、
    第3項、第41條第1項前段，刑法施行法第1條之1，判決如主
    文。
五、如不服本判決，應於收受送達後10日內向本院提出上訴書狀
    ；並應敘述具體理由；其未敘述上訴理由者，應於上訴期間
    屆滿後20日內向本院補提理由書（均須按他造當事人之人數
    附繕本）「切勿逕送上級法院」。
本案經檢察官丁○○到庭執行職務。
中    華    民    國    99    年    7    月     30    日
                  刑事第七庭    法  官  黃賢婷
以上正本證明與原本無異。
                                書記官  江美琪
中    華    民    國    99    年    7    月     30    日
附錄本案論罪科刑法條全文：
中華民國刑法第305條
以加害生命、身體、自由、名譽、財產之事，恐嚇他人致生危害
於安全者，處2年以下有期徒刑、拘役或3百元以下罰金。
家庭暴力防治法第61條
違反法院依第14條第1項、第16條第3項所為之下列裁定者，為本
法所稱違反保護令罪，處3年以下有期徒刑、拘役或科或併科新
臺幣10萬元以下罰金：
一、禁止實施家庭暴力。
二、禁止騷擾、接觸、跟蹤、通話、通信或其他非必要之聯絡行
    為。
三、遷出住居所。
四、遠離住居所、工作場所、學校或其他特定場所。
五、完成加害人處遇計畫。

司法院資訊處製作；財團法人民間司法改革基金會備份。
